臺灣高等法院臺南分院刑事裁定　　　　　100年度抗字第187號
抗　告　人　林祐睿原名林倉海.
上列抗告人因聲請迴避案件，不服臺灣臺南地方法院中華民國
100年4月29日裁定（100年度聲字第735號）提起抗告，本院裁定
如下：
    主    文
抗告駁回。                                                                
    理    由                                                                
一、抗告意旨略以：
  (一)台南高分院只要當事人聲請法官迴避，該案一律暫時停止，
    何以台南地方法院在當事人聲請法官迴避，案子還是照樣進
    行？
  (二)卓穎毓法官在99年訴字第271號強制性交案中，在被告雙重
    聲請「停審」與「法官迴避」中，之所以強渡關山（99年訴
    字第271號硬於99年8月25日宣判）。就是欲規避去99年9月1
    日新上路的《刑事妥速審判法》。本來，依據「罪證有疑，
    利於被告」之證據法則，即不得遽為不利被告之認定。該證
    據法則向來是審判實務始終不變的堅持，《刑事訴訟法》有
    明文規定，最高法院已著有重要判例可資參照。但很多不肖
    之司法官故意藉著「自由心證」而枉法裁判！然而《刑事訴
    訟法》是普通法；而《刑事妥速審判法》是特別法，該法再
    度強調「無罪推定」與「作為判決之證據如有所懷疑，應為
    無罪之判決」。
  (三)在原審99年訴字第271號強制性交案中，被告雙重聲請「停
    審」與「法官迴避」，原審本應靜候其裁定都確定後，再行
    宣判。萬一上開二項聲請，其中一項獲得裁定停審或法官迴
    避，那原審早已宣判有罪之判決該何去何從？
  (四)強制性交案件多如牛毛，但有一個很重要的標準；只要是「
    被害人供詞前後不一」或「並未違反被害人意願」，幾乎一
    律都作成不起訴或判無罪。查唯獨原審99年訴字第271號強
    制性交案，非常明顯既符合「被害人供詞前後不一」，而且
    「未違反被害人意願」，竟重判4年6個月？
  (五)原審99年訴字第271號判決後，台南市邱銘峰律師事務所即
    派出該所柯秘書前來被告住處，自稱：「我們邱銘峰律師是
    專門在辦像你這種案子，我們有辦法讓你的案子沒事（無罪
    ）！......。」因其欲進行司法黃牛之行為十分明顯，為被
    告嚴厲斥退。查柯秘書何以得知被告之處所與電話號碼？我
    們再三追問之，伊先支吾其詞，後又亂編說：是鄰居蔡太太
    告訴伊的？經查蔡太太並未告知伊，蔡太太還看到柯秘書的
    手上早就拿一張紙，內有被告的基本資料等。
  (六)柯秘書再三說謊，又害內人恐慌症加重，被告想盡辦法，聯
    合楊淑惠律師和郵局等儘量不讓內人得知該判決。換句話說
    ，對內人這種病人，只能逐步一點一點慢慢讓她接受，不能
    像柯秘書這樣毫無預警（至少在侵門踏戶之前，先打個電話
    ），竟然又直接告訴內人判決結果，讓內人精神嚴重崩潰（
    這幾天一直在掛急診）。還好，柯秘書侵門踏戶那一天，小
    犬不在。我早就在原審言詞辯論庭表明過，該強制性交案，
    如讓小犬知道，可能會出很多條人命！柯秘書被本人斥責：
    「你敢再前來寒舍一步或再打電話來，我就報警處理！」但
    他還不死心，再去找我丈母娘那一邊人士（柯秘書加油添醋
    ）。該判決讓我丈母娘知道，鬧得天翻覆地，內人病情又加
    劇！
  (七)Ａ女之配偶多次對被告夫妻表示：「我三教九流的朋友都有
    ，法院的案子都可以叫人去關說......。」查本案從檢警之
    偵訊嚴重違反程序正義，到原審之枉法裁判，被告只能合理
    懷疑Ａ女配偶真的神通廣大，可以指揮檢警和法官辦案？
  (八)柯秘書唯一的人話，就是再三強調說：「像你這種案子（99
    年訴字第271號判決），我們從來沒有看過判這麼重的！」
    事實上，我很多的案子，台南地區的法官都故意修理我，我
    會一件一件控告這些喪心病狂的法官（不只是恐龍司法官而
    已）。
  (九)被告將對上開承辦本案之檢警與法官提告！也會對邱銘峰律
    師與柯秘書提告。請楊淑惠律師可否再去閱卷，調出原審（
    99年訴字第271號判決）評議的資料！（副本：楊淑惠律師
    、原審99年訴字第271號律股）
  (十)綜上，請撤銷原裁定，更為適當之裁定。
二、聲請意旨略以：聲請人（即抗告人）在臺灣臺南地方法院99
    年訴字第271號言詞辯論前，當庭口頭聲請該合議庭三位法
    官迴避。於言詞辯論後亦多次書面聲請再開辯論，均未獲置
    理。聲請人復聲請將卷宗之「密件」條件解除，以利辯護人
    閱卷，亦未獲置理；台南市邱銘峰律師事務所派該秘書前來
    聲請人住處欲進行司法黃牛。柯秘書說：『我在法界那麼久
    ，像這種案子我沒看過判這麼重的！』」云云，因認臺灣臺
    南地方法院卓穎毓法官執行職務有偏頗之虞，而依刑事訴訟
    法第18條第2款聲請迴避。
三、原裁定意旨略以：聲請人（即抗告人）上開所指卓穎毓法官
    執行職務有偏頗之虞，並未提出證據釋明足認其執行職務有
    偏頗之虞之情況，聲請人於其聲請狀內所指「台南市邱銘峰
    律師事務所派該秘書前來被告家欲進行司法黃牛。柯秘書說
    ：『我在法界那麼久，像這種案子我沒看過判這麼重的！』
    」等節，仍難認已釋明卓穎毓法官於臺灣臺南地方法院98年
    度訴字第1746號案件中，如何有「足認其執行職務有偏頗之
    虞」之情事。聲請人既未盡其釋明之責，以釋明卓穎毓法官
    有何「足認其執行職務有偏頗之虞」，即難認其於該案件中
    ，其執行職務有偏頗之可能，則聲請人徒以其聲請事項未獲
    置理，承辦法官仍繼續進行審判程序，即認承辦法官有偏頗
    之虞云云，並無可採，依刑事訴訟法第20條第2項規定，其
    聲請與法不合，故認聲請無理由，應予駁回。
四、按當事人聲請法官迴避，以有刑事訴訟法第18條第1、2款所
    列情形之一者為限。又聲請迴避之原因，應釋明之，刑事訴
    訟法第20條第2項亦有明文。又當事人聲請法官迴避，以有
    具體事實足認其執行職務有偏頗之情形為限，若僅對於法官
    之指揮訴訟，或其訊問方法，有所不滿，不能指為有偏頗之
    虞。另得聲請法官迴避原因之所謂「足認其執行職務有偏頗
    之虞者」，係指以一般通常之人所具有之合理觀點，對於該
    承辦法官能否為公平之裁判，均足產生懷疑；且此種懷疑之
    發生，存有其完全客觀之原因，而非僅出諸當事人自己主觀
    之判斷者，始足當之。至於訴訟上之指揮乃專屬於法院之職
    權，當事人之主張、聲請，在無礙於事實之確認以及法的解
    釋、適用之範圍下，法院固得斟酌其請求以為訴訟之進行，
    但仍不得以此對當事人之有利與否，作為其將有不公平裁判
    之依據，更不得以此訴訟之進行與否而謂有偏頗之虞聲請法
    官迴避，最高法院18年抗字第149號、19年抗字第285號、79
    年台抗字第318號分別著有判例。是依上開刑事訴訟法之規
    定及判例意旨，所謂「足認其執行職務有偏頗之虞者」，係
    指法官與訴訟關係人具有故舊恩怨等關係，其審判恐有不公
    平，而此事由之有無，應以一般通常之人所具有之合理觀點
    ，對於該承辦法官能否為公平之裁判，均足產生懷疑，且此
    種懷疑之發生，不僅須經過釋明，其存有其客觀之原因，亦
    非僅出諸當事人自己主觀之判斷。
五、本件依抗告人聲請意旨所述各節，均難認為卓穎毓法官於承
    審臺灣臺南地方法院98年度訴字第1746號案件中，有何「足
    認其執行職務有偏頗之虞」之情事，應認抗告人未盡刑事訴
    訟法第20條第2項釋明之責。原裁定法院據以駁回其聲請，
    核無不合。抗告人提起抗告指摘原裁定法院認事用法有所不
    當，為無理由，應予駁回。
六、據上論結，依刑事訴訟法第412條，裁定如主文。
中    華    民    國   100    年    6     月    14    日
                  刑事第二庭    審判長法  官  葉居正 
                                      法  官  陳春長
                                      法  官  陳欽賢
以上正本證明與原本無異。
不得再抗告。
                                      書記官  施淑華
中    華    民    國   100    年    6     月    14    日